【裁判字號】    90,上易,73
【裁判日期】    891207
【裁判案由】    毒品危害防制條例
【裁判全文】
臺灣高等法院臺南分院刑事判決                 九十年度上易字第七三號   Ｃ
      上  訴  人
      即  被  告  甲  ○  ○
      選任辯護人  吳  健  安
右上訴人因違反毒品危害防制條例案件，不服臺灣臺南地方法院八十九年度易字第二
四三三號中華民國八十九年十二月七日第一審判決（起訴案號：臺灣臺南地方法院檢
察署八十九年度毒偵字第二一二八號），提起上訴，本院判決如左：
      主      文
上訴駁回。
      事      實
一、甲○○曾於民國（下同）八十四年間，因違反麻醉藥品管理條例案件，經台灣高
    等法院台中分院駁回上訴判處有期徒刑四月確定，並於八十五年三月一日易科罰
    金執行完畢，猶不知悔改。復於八十七年間，因施用毒品案件，經原審法院裁定
    送觀察、勒戒後，認無繼續施用毒品之傾向，並以本院八十七年度上易字第八九
    ０號判決被告免刑確定。詎甲○○復自八十九年七月初起至八十九年八月十一日
    止，在台南市○○○路等處，連續多次施用第二級毒品安非他命，嗣於八十九年
    八月十二日四時三十分許，在台南市○○○路三段七十七巷三十弄二十一號前為
    警查獲，並扣得第二級毒品安非他命二小包（含袋重十公克，驗後淨重合計七點
    六公克）及大麻煙捲一支、吸食器一組。復再經依臺灣臺南地方法院八十九年度
    毒聲字第二三八八號裁定送勒戒處所觀察、勒戒後，認有繼續施用毒品之傾向。
二、案經台南市警察局第二分局報請台灣台南地方法院檢察署檢察官偵查起訴。
      理      由
一、上訴人即被告甲○○對於右揭事實坦承不諱，且被告於八十九年八月十二日為警
    查獲時採尿送驗結果確呈安非他命陽性反應，亦有台南市衛生局出具之尿液檢驗
    報告書一紙附卷可稽，此外復有第二級毒品安非他命二小包（含袋重十公克）、
    大麻煙捲一支、吸食器一組等物扣案可資佐證。且上開扣案之結晶二包及煙捲一
    支，經原審法院送法務部調查局鑑定結果，該結晶確為甲基安非他命，該煙捲則
    摻有大麻，此有調查局檢驗通知書一紙在卷可稽。又被告於八十七年間，因施用
    毒品案件，經原審法院裁定送觀察、勒戒後，認無繼續施用毒品之傾向，並以本
    院八十七年度上易字第八九０號判決被告免刑，此有前開判決書一份在卷可稽。
    嗣本件遭查獲後再依原審法院八十九年度毒聲字第二三八八號裁定將被告送勒戒
    處所觀察、勒戒後，認有繼續施用毒品之傾向，此亦有台灣台南戒治所八十九年
    八月二十五日南所京衛字第一二八八之一一號函送之證明書一份附卷可稽。故本
    件事證明確，被告於免刑判決後，五年內再犯毒品危害防制條例第十條第二項之
    罪，經觀察、勒戒後認有繼續施用毒品之傾向等犯行應堪予認定。
二、按甲基安非他命及大麻為毒品危害防制條例第二條第二項第二款所示第二級毒品
    。核被告甲○○所為，係犯同條例第十條第二項之施用第二級毒品罪。被告非法
    持有第二級毒品之低度行為，已為其進而施用之高度行為所吸收，不復另論。又
    其先後多次施用第二級毒品犯行，時間緊接，犯罪基本構成要件相同，顯係基於
    概括之犯意反覆為之，應依連續犯之規定論以一罪，並加重其刑。又被告前於八
    十四年間因違反麻醉藥品管理條例案件，經台灣高等法院台中分院駁回上訴判處
    有期徒刑四月確定，於八十五年三月一日易科罰金執行完畢，此有本院被告全國
    前案紀錄表一紙在卷可按，其於五年之內再犯本件有期徒刑以上之罪，為累犯，
    應依法加重其刑，併遞加之。
三、原審認被告之罪證明確，因予適用毒品危害防制條例第十條第二項、第十八條第
    一項前段，刑法第十一條前段、第五十六條、第四十七條等規定，並審酌被告前
    有多次毒品紀錄，經多次觀察勒戒程序矯治後，仍不知悔改，顯有再犯之虞，施
    用毒品戕害身心、其品行智識程度、生活狀況、犯後態度良好等一切情狀，量處
    被告有期徒刑八月。又扣案之安非他命二小包（驗後淨重合計七點六公克）、大
    麻煙捲一支、吸食器一組，分別為第二級毒品及專供施用毒品之器具，不問屬於
    被告與否，應依毒品危害防制條例第十八條第一項前段之規定沒收銷燬之。本院
    經核原判決認事用法或量刑，俱無不合。被告上訴意旨指摘原判決量刑過重而有
    不當之處，為無理由，應予駁回。
據上論斷：應依刑事訴訟法第三百六十八條，判決如主文。
本案經檢察官邱克斌到庭執行職務。
中    華    民    國      九十      年      二      月      二十二      日
                                  臺灣高等法院臺南分院刑事第一庭
                                      審判長法官  王    浦    傑
                                            法官  黃    聰    明
                                            法官  黃    三    哲
右正本證明與原本無異。
不得上訴。
                                      法院書記官  蔡    振    豐
中    華    民    國      九十      年      二      月     二十二       日
附錄法條：
毒品危害防制條例第十條第二項：施用第二級毒品者，處三年以下有期徒刑。


司法院資訊處製作；財團法人民間司法改革基金會備份。
